臺灣高等法院臺南分院刑事判決　　　　　　九十二年度上更(一)字第四八六號　Ｃ
　　　上　訴　人　臺灣臺南地方法院檢察署檢察官
　　　上　訴　人
　　　即　被　告　乙　○　○
　　　選任辯護人　賴　鴻　鳴　律師
右上訴人因被告偽造文書等案件，不服臺灣臺南地方法院九十年訴緝字第五五號中華
民國九十一年四月二十四日第一審判決（起訴案號：臺灣臺南地方法院檢察署七十五
年度營偵字第三六七號、七十五年度偵字第五三五二號，併辦案號：臺灣嘉義地方法
院檢察署九十二年偵字第四四七０號、四四七一號、四四七二號〈原七十五年偵字第
三○二二號、七十五年偵字第三七七二號、七十六年偵字第八五五號〉、臺灣新竹地
方法院檢察署八十五年偵字第九○八四號、八十五年偵字第七六○八號、八十五年偵
字第五三九四號、八十二年偵字第九五五○號），提起上訴及移
臺灣臺南方法院檢察署九十二年偵字第七０二二號、七三一七號〈原九十一年偵字第
四六八七、四六八八號〉、九十二年偵字第七０二０號〈原九十一年偵字第四六九○
號〉、臺灣臺中地方法院檢察署九十二年偵字第一二三一０號、一二三一三號〈原九
十一年偵字第八五二二號、九十一年偵字第八五三一號〉），經最高法院發回更審，
本院判決如左：
      主      文
原判決撤銷。
乙○○行使偽造私文書，足以生損害於公眾及他人，處有期徒刑貳年貳月，減為有期
徒刑壹年壹月；又行使偽造私文書，足以生損害於公眾及他人，處有期徒刑貳年貳月
，減為有期徒刑壹年壹月，應執行有期徒刑貳年。
      事      實
一、乙○○係設於臺南縣新營市○○路一六二號「連益汽車企業有限公司」（下簡稱
    連益公司）之負責人，基於意圖為自己不法所有之概括犯意，於民國七十三年七
    月二十日下午七時許，在臺北市大安區○○○路○段一二五巷二一號前，乘士歐
    有限公司負責人彭成不注意之際，以無從認定係可供兇器使用之工具，竊取士歐
    有限公司所有、由彭成占有使用之車牌號碼為「臨九六五一」號福特二八○○Ｃ
    Ｃ千里馬藍色自用小客車一輛（七十三年六月出廠，屬一九八四年份型式），得
    手後因銷贓不易，適有陳方秀蘭（另經臺灣臺南地方法院檢察署檢察官予以不起
    訴處分確定）於七十三年八月間，因其所有之車牌號碼「八七八－五五八」號自
    小客車一輛（亦為福特牌、汽缸容量為二八○○ＣＣ、車體顏色同為藍色、七十
    一年十二月出廠，屬一九八二年份型式）發生車禍撞毀，送至乙○○經營之上開
    連益公司修理，乙○○遂另行起意，將其竊得之上開自小客車引擎號碼「ＧＤＧ
    ＦＣＫ一○一一四一Ｇ號」燒平後，重打偽造為與陳方秀蘭所有自小客車相同之
    「ＧＤＧＦＢＲ二二○六三」號，足以生損害於士歐有限公司及監理機關對車籍
    管理之正確性，並以該贓車代替陳方秀蘭送修之車輛而據以行使，交付與不知情
    之陳方秀蘭。陳方秀蘭於七十四年三月間將該車轉售予張寶成，張寶成隨即於七
    四年五月間某日將之與施榮濱所有之福特天王星自小客車一輛互易，而施榮濱取
    得上開車輛後，另向監理機關申請新牌照為「000－0000」號。嗣施榮濱
    於七十五年五月六日駕駛「000－0000」號自小客車一輛行經國道一號高
    速公路斗南收費站南下車道時，經警發現該車年份型式與其登記車籍資料不符，
    因而循線查獲。乙○○又基於前開竊盜之同一概括犯意於七十五年五月十二日清
    晨六時許，在臺北市○○○路三六六號勝新汽車商行前，以無從認定係可供兇器
    使用之工具，竊取戊○○所有之車牌號碼「000－0000」號自用小客車一
    輛（福特廠牌、排氣量二八○○ＣＣ、銀色車身、引擎號碼為ＧＤＧＦＥＴ一○
    一六二四Ｇ號、一九八五年份型式），並將該車引擎、車門、座椅及部分零件棄
    置於大肚溪，獨保留車身部分。前開棄置部分，由戊○○於同年月十八日經警尋
    獲通知領回，並輾轉售予臺北市長明汽車修配保養廠，待價而沽，事為李三朝所
    悉，即與乙○○商議，由乙○○出資，李三朝出面，以新台幣（下同）二十六萬
    元購入該批零件及原始證件，交由乙○○以前所保留之車身重新組合成完整之一
    輛福特二八○○ＣＣ千里馬自用小客車，而乙○○於組合完成後，再於七十五年
    五月二十四日以四十三萬元價格轉售與知情之李三朝（李三朝所犯故買贓物罪，
    業經本院以七十六年度上易字第二六○四號判處有期徒刑一年確定），李三朝即
    持上開購得車輛之原始證件向桃園監理站辦理該車車牌失竊註銷，並重新申領新
    牌照「000－0000號」車牌後，以四十五萬元之價格轉售予臺中市均益汽
    車商行之陳財明，陳財明再以五十六萬元代價轉售予不知情之許圳。嗣於七十五
    年六月間，內政部警政署刑事警察局據報會同臺南縣警察局刑警隊及臺南縣警察
    局麻豆分局共同循線查獲。乙○○復承同一竊盜之概括犯意，於七十六年十一月
    七日某時，在臺中市○○路○段臺中女中校門前，以無從認定係可供兇器使用之
    工具，竊取羅居養所有、車號000－0000號之自小客車一輛，得手後為便
    利銷贓，即以六萬二千元代價向余新週購入車號000－0000號同車型之舊
    車及其證件資料，隨即將其竊得之上開自小客車引擎號碼「ＹＬＮ－三○三ＣＴ
    二九二二二」號燒平後，重打偽造為與其購入舊車相同之「ＹＬＮ－三○三ＤＸ
    三七一八二」號，並據以懸掛該舊車之車牌號碼，足以生損害於羅居養及監理機
    關對車籍管理之正確性。乙○○待頂拼組裝完成後，即於同年十二月底以九萬五
    千元價格出售予不知情之古文星（已改名為古詠緯，以下仍稱古文星），而行使
    該偽造之引擎號碼，而古文星隨後又輾轉出售他人。嗣上開車輛於八十二年十月
    七日即林正合使用期間（已變更車號為ＬΖ－四五八六號），為警發覺該車車架
    號碼「ΖＮ九七二」號有遭磨損，經向裕隆汽車公司查詢結果，始查知該車車號
    應為000－0000號、引擎號碼應為「ＹＬＮ－三○三ＣＴ二九二二二」號
    ，因而循線查獲。
二、案經內政部警政署公路警察局第四隊及臺南縣警察局麻豆分局報請臺灣臺南地方
    法院檢察署檢察官偵查起訴與同前署檢察官、臺灣嘉義地方法院檢察署檢察官、
    臺灣新竹地方法院檢察署檢察官移送併案審理及上訴本院後，同前署檢察官、臺
    灣臺中地方法院檢察署檢察官移送併案審理。
      理      由
一、訊據上訴人即被告乙○○坦承伊係設於臺南縣新營市○○路一六二號「連益汽車
    企業有限公司」之負責人，惟否認有竊盜及行使偽造私文書之犯行，辯稱：伊沒
    有竊得彭成之車牌號碼「臨九六五一」號自小客車，伊沒去過臺北，陳方秀蘭之
    千里馬小客車發生車禍有送到伊公司修理，那是保險公司委託伊修理，只有撞到
    前保險桿，引擎並沒有撞到，伊不需要去打造引擎號碼，伊亦不可能先偷一部車
    子放二個月後再修理她的車子，她撞到的那部車子都要經過保險公司照片存檔，
    然後才能向保險公司申請修理費，伊不認識彭成、施榮濱、張寶成；伊亦沒有偷
    戊○○所有之五六八─六二五○號自小客車，伊只是替李三朝組這部車子收取工
    錢三萬元，伊不可能偷車後保留車身，而且還知道李三朝以後會拿這部車子的引
    擎、零件來讓伊組合，伊不認識戊○○、許圳、余文正等人，是李三朝到宏國汽
    車修配廠那裡搬零件由伊去組裝；伊亦沒有竊取羅居養之六九六─四四八二號自
    小客車，亦沒有以六萬二千元代價向余新週購入車號一三二─一一四八號同車型
    之舊車及證件資料，將該車引擎號碼燒平，重新打造與舊車相同之引擎號碼，伊
    沒有以九萬五千元價格出賣給古文星，伊不可能磨引擎號碼再賣，利潤只有幾萬
    元，伊沒有見過古文星，當時伊被通緝使用假證件，不可能用乙○○的本名，余
    新週則是伊前之工人，曾被伊趕出去，他可能知道伊通緝，所以才說伊去買贓車
    云云。經查：
  (一)警方於七十五年五月六日查獲施榮濱所駕駛車號「000－0000」號自小客
    車一輛，除該車音響曾改換外，確屬士歐有限公司所有而於七十三年七月二十日
    遭竊之車輛等情，業據證人彭成於警訊時證述明確（見公路警察局第四隊公警國
    四刑宇字第一七二八號警卷彭成警訊筆錄），且經公路警察局第四隊將該車引擎
    號碼及製造號碼拓模函請福特六和汽車股份有限公司鑑定結果，亦認該車引擎拓
    模「ＧＤＧＦＢＲ二二○六三」號字體與該公司原始打造字體不符，惟依製造號
    碼「五七Ａ00－00000」號，則查出該車應係該公司於一九八四年六月生
    產之千里馬ＧＤＧＦＣＫ一○一一四一Ｇ號自小客車所有，該車經由其經銷商萬
    達汽車公司出售予士歐有限公司等情，亦有該公司七十五年五月十四日（七五）
    福六營字第八六○六五號函一份及該車引擎號碼、製造號碼拓模文件附於公路警
    察局第四隊警卷可證，足徵施榮濱所駕駛之上開車輛，即係士歐有限公司所失竊
    、原車號為「臨九六五一」號而經人重打偽造引擎號碼之車輛。
  (二)證人施榮濱於警訊時證稱：「該車係我以一部新天王星轎車（價值新台幣肆拾壹
    萬元）向張寶成換來的。日期為七十四年四月八日。」「只知道（他是）向陳方
    秀蘭買的。」「該車在我手上從未動手做過車型、裝潢、配件等改換，仍然保持
    原樣。但我曾因車禍換過前保險桿（前）、水箱護罩、前大燈、葉子板等配件。
    」等語（見公路警察局第四隊警卷施榮濱警訊筆錄）。證人張寶成於警訊時證稱
    ：「該車是我於七十四年三月九日以新台幣二十八萬元向『農藥輝』（陳方秀蘭
    之夫）買的，當時車牌號碼八七八－五五八號。」「買來就是ＧＬＥ型驕車，未
    改變就賣讓施榮濱。」等語（見公路警察局第四隊警卷張寶成警訊筆錄）；而證
    人陳方秀蘭於警訊時證稱：「我曾於七十三年八、九月間（詳細日期已忘），在
    嘉義市○○路發生交通事故，至（臺南縣）新營市○○路一六二號連益汽車修理
    廠修理。」「我車撞擊安全島及水銀燈使車頭嚴重受損，車身亦部分受損，經拖
    至該修理廠修復至原狀。」「係保險公司指定我到該修理廠修車，該廠係保險公
    司（第一產物保險公司）特約修理廠。」「（該廠負責人係）乙○○。」「（修
    理後）只感覺我車較漂亮。」「我確實不知道（係以贓車接替）。」等語（見公
    路警察局第四隊警卷陳方秀蘭警訊筆錄）；於本院前審調查時證稱：「（妳所有
    車牌八七八─五五八自小客車一輛是不是於七十三年八月間車禍撞毀送到乙○○
    公司修理？（當場指認））是。」「（乙○○是不是將偷來的自小客車引擎號碼
    「ＧＤＧＦＣＫ一○一一四一Ｇ號」燒平後，重打偽造與妳所有小客車相同之「
    ＧｄＧＦＢＲ二二○六三號」，並以該贓車代替妳送修的車輛交給你？）不知道
    。」「（你是不是於七十四年三月間將該車賣給張寶成？）對。」等語（見本院
    前審二卷九十一年十一月十一日訊問筆錄），且依第一產物保險股份有限公司提
    出投保車輛（即「八七八－五五八」號自小客車）於七十三年八月九日之出險理
    賠資料，亦顯示證人陳方秀蘭所有車輛車身撞毀情形嚴重，如以連益公司出具工
    作單所表明更換五十餘項車體零件觀之，「八七八－五五八」號自小客車除引擎
    外，幾乎無不更新等情，並有第一產物保險股份有限公司七十五年十月八日（七
    五）一產意字第七五一三四八號函附於偵查卷可稽（見臺南地檢署七十五年度營
    偵字第三六七號偵查卷第二二頁至第三九頁），綜觀證人施榮濱、張寶成、陳方
    秀蘭前開證述及第一產物保險股份有限公司函文內容可知，士歐有限公司失竊車
    輛之持有人施榮濱雖曾因車禍變更該車之前保險桿、水箱護罩等物，但未曾改變
    該車車身或引擎等主要車體構件，而能將該車引擎號碼重打偽造成與車牌「八七
    八－五五八」號自小客車相同之引擎號碼者，唯有在證人陳方秀蘭因車禍撞毀其
    所有車牌「八七八－五五八」號自小客車並送往被告所營修車廠修復時始可為之
    ，參以被告於原審審理時自承伊於右開時、地竊取彭成（士歐有限公司所有）上
    開車輛等語（見原審八十五年度訴緝字第七六號刑事卷第五三頁背面、第五四頁
    正面），則士歐有限公司所有之上開車輛自係被告竊取後，將該車引擎號碼燒平
    後再重打偽造與「八七八－五五八」號自小客車相同之引擎號碼，而據以交付予
    證人陳方秀蘭之事實，自足堪認定。又被告將其竊得之士歐有限公司所有上開自
    小客車引擎號碼「ＧＤＧＦＣＫ一○一一四一Ｇ號」燒平後，重打偽造為與證人
    陳方秀蘭所有自小客車相同之「ＧＤＧＦＢＲ二二○六三」號，自足以生損害於
    士歐有限公司及監理機關對車籍管理之正確性。
  (三)雖被告於原審審理時辯稱：伊並未竊取士歐有限公司所有之車輛，亦未以偽造引
    擎號碼方式頂拼陳方秀蘭之汽車，伊先前所為自白絕非實情云云；於本院前審及
    此次審理時亦辯稱：伊沒有竊得彭成之車牌號碼「臨九六五一」號自小客車，伊
    沒去過臺北，陳方秀蘭之千里馬小客車發生車禍有送到伊公司修理，只有撞到前
    保險桿，引擎並沒有撞到，伊不需要去打造引擎號碼，伊亦不可能先偷一部車子
    放二個月後再修理她的車子，她撞到的那部車子都要經過保險公司照片存檔，然
    後才能向保險公司申請修理費，原審坦承竊取士歐公司車是伊編的云云。惟查，
    依前揭證據資料所示，已足顯示被告確係證人陳方秀蘭將其所有肇事車輛送往被
    告修車廠修理時，持有士歐有限公司遭竊車輛之人，否則證人陳方秀蘭之車輛焉
    會經被告修理後，其引擎號碼變成偽造之上開號碼，是被告上開所辯顯與事實不
    符，不足採信。
  (四)被告於右開時、地，竊取戊○○所有之車牌號碼「000－0000」號自用小
    客車一輛，並將該車引擎、車門、座椅及部分零件棄置於大肚溪，獨保留車身部
    分，前開棄置部分，由戊○○於同年月十八日經警尋獲通知領回，並輾轉售予臺
    北市長明汽車修配保養廠，待價而沽，事為李三朝所悉，即與被告商議，由被告
    出資，李三朝出面，以二十六萬元購入該批零件及原始證件，交由被告以前所保
    留之車身重新組合成完整之一輛福特二八○○ＣＣ千里馬自用小客車，而被告於
    組合完成後，再於七十五年五月二十四日以四十三萬元價格轉售與知情之李三朝
    等事實，業據被告於原審審理時坦認不諱（見原審八十五年度訴緝字第五五號刑
    事卷第八五頁），核與證人李三朝於警訊及偵查中證述（見臺南縣警察局麻豆分
    局麻警刑偵字第○一三七號警卷李三朝警訊筆錄、臺南地檢署七十五年度偵字第
    五三五二號偵查卷第四頁背面、第五頁正面）、被害人戊○○、證人許圳、余文
    正於警訊時證述（均見上開麻豆分局警卷戊○○、許圳、余文正之警訊筆錄）情
    節相符；且該車重新組合後，確均為福特汽車公司就原車號000－0000號
    自小客車所配裝之原裝引擎及車體，並未經他人偽造或變造該車之引擎或車身號
    碼之事實，亦據證人即福特六和汽車公司人員詹春海、劉秋桂於警訊時證述甚明
    （均見上開麻豆分局警卷詹春海、劉秋桂之警訊筆錄），此外，並有戊○○所有
    車號000－0000號自小客車零件照片五張及該車重新組合後之汽車新領牌
    照登記書二份等文件附於上開麻豆分局警卷可稽，被告前揭自白與事實相符。
  (五)雖被告於原審審理時辯稱：當時原先是李三朝自臺北買入汽車零件後，交由他人
    組裝，但因其不滿意別人組裝成效，才打電話給伊，要伊幫他組裝，故伊事前根
    本不知李三朝前去臺北購買汽車零件之事，更遑論伊有至臺北竊取戊○○前開車
    輛之行為，且李三朝是一起將汽車零件及車身叫吊車吊來伊公司組裝，該車車身
    並非伊所提供云云；於本院審理時亦辯稱：伊亦沒有偷戊○○所有之五六八─六
    二五○號自小客車，伊只是替李三朝組這部車子收取工錢，伊不可能偷車後保留
    車身，而且還知道李三朝以後會拿這部車子的引擎、零件來讓伊組合云云。李三
    朝於原審審理時亦附和被告於原審審理時之前揭辯詞而為相同之證述，並稱：該
    車車身係其自行從報廢車體中找到，其購入車身後，才連同零件交給被告組裝，
    其在前案說車身係被告所提供之情，係在刑警之要求下故意為不實之陳述云云（
    見原審九十年訴緝字第五五號卷第一二二頁），惟查，李三朝於警訊時證稱：其
    購入該車零件後，即到中興橋下僱用臺南縣麻豆鎮麻興貨運公司載運到臺南縣新
    營市宏國汽車修配廠，然後再打電話給被告，告知已將汽車零件送到宏國汽車修
    配廠，要被告前往取貨，被告拿到該車解體零件後約二十天左右即將該車重新組
    合成一部完整的福特二八○○ＣＣ千里馬自小客車，其知悉福特千里馬自小客車
    車身福特公司沒有單獨對外銷售，但因其知道被告專門改造裝配千里馬自小客車
    ，且被告也曾因千里馬自小客車竊案被判刑，所以其認為被告有辦法改造，才將
    福特千里馬自小客車之零件交給被告組裝等語（見上開麻豆分局警卷李三朝警訊
    筆錄）；於偵查中亦證稱：「（戊○○遺失未尋獲車身（號碼ＳＤＦＥＴ－１０
    １６２４Ｇ），那裡來的？為何在你賣給速益車行的車身上？）我買跟賣給乙○○時，都沒有車身，車身是乙○○去找的，他說有舊車身。」等語（見臺南地檢
    署七十五年度偵字第五三五二號偵查卷第五頁正面），且證人即宏國汽車修配廠
    店東江進財於警訊時亦證稱：七十五年五月二十三日李三朝有寄放一批千里馬福
    特汽車之引擎等零件（不含車身），後來隔十餘日，是被告將該批零件運走等語
    （見臺南地檢署七十五年度偵字第五三五二號偵查卷第十二頁），從上述各情，
    參互印證，被告前揭辯解，亦無足採。
  (六)據被害人羅居養於警訊時證稱：警方查獲林正合所駕駛車號「ＬΖ－四五八六」
    號裕隆牌自小客車一輛，除該車引擎號碼曾遭修改外，係屬其所有、車號為00
    0－0000號裕隆牌、一九八七年份、一二○○ＣＣ型、而於七十六年十一月
    七日遭竊之車輛，且依該車之車架號碼「ΖＮ九七二」號查詢，亦確為其前揭失
    竊經報案協尋之車輛等情（見新竹地檢署八十二年度偵字第九五五○號偵查卷第
    二一頁），並有車主報案失竊之車輛竊盜查詢資料畫面單、贓物認領保管單各一
    份、現場照片四張附於上開偵查卷（第二二頁至第二四頁）可證，足證林正合所
    駕駛之上開車輛，即係羅居養所失竊、原車號為「000－0000」號而經人
    重打偽造引擎號碼之車輛。又證人林正合於警訊時及偵查中證稱：其向工廠同事
    翁明義購買該車後，除更換過保險桿外，其餘物件都不曾換過等語（見上開偵查
    卷第七頁、第四十七頁背面）。證人翁明義於警訊時及偵查中證稱：其向孔維均
    買來時，都沒有做任何改裝，也沒有開過就賣給林正合等語（見上開偵查卷第九
    頁、第四十八頁正面）。證人孔玉金於警訊時證稱：她向同學陳美吟的朋友邱錦
    祥購入該車後，在她使用期間沒有發生過交通事故，也沒有換過零件，嗣後才交
    給她兄孔維均幫她出售該車等語（見上開偵查卷第十頁）。證人邱錦祥於警訊時
    及偵查中證稱：其向古文星買來沒幾天就出售給孔玉金，該車引擎性能很好，沒
    有故障，其也沒有更換過零件等語（見上開偵查卷第十四頁、第四十八頁正、背
    面）。證人古文星於警訊時及偵查中證稱：其當時任職於萬達輪胎公司，被告有
    到其公司換輪胎，其對被告表示有意買車，被告說幫其找找看，後來被告就牽該
    輛車來賣給其，其有核對引擎號碼相符，且該車引擎性能及板金部分都很好，被
    告說車是友人要賣的，但其不認識車主余新週（經當庭指認），也不清楚車輛來
    源，且連辦理過戶都是由被告去辦等語（見上開偵查卷第十五頁、第四十八頁背
    面至五十頁正面）；於本院前審調查時則證稱：「（你有沒有向被告購買車號一
    三二─一一四八中古自小客車？（當場指認））有買過但不確認是向被告買的，
在苗栗地檢署好像不起訴，時間太久忘記了。」「（在苗栗地檢署你有沒有指認
    乙○○？）沒有看到本人。」「（沒有經過指認為何說是乙○○？（當場指認）
    ）車子是叫乙○○的人賣給我的，因時間太久現在我沒有辦法指認是不是他。」
    「（乙○○是不是有到你任職的萬達輪胎公司換輪胎？）是。」「（當時他是自
    己說是乙○○還是誰說的？）當時他說是乙○○，他賣給我速利三○三車子。」
    「（當時你是不是向他表示你要買車？）是。」「（買了以後過戶是不是由乙○○替你辦？）是。」「（你有沒有見過乙○○？）有，也是時間太久無法指認。
    」等語（見本院前審三卷九十二年五月五日訊問筆錄）。又證人余新週於警訊時
    及偵查中證稱：車號「000－0000」號自小客車係其以六萬元代價在臺北
    市中古車行內所買回來，當時車子需要整理後才能使用，但還沒有整理就被其老
    闆即被告要求轉賣給被告，其則賺取二千元轉手費，嗣後被告再將該車出售時，
    有向其拿身分證辦理過戶，但其不知他將該車賣給誰等語（見上開偵查卷第十七
    頁、第四十九頁正、背面）；於本院前審調查時證稱：「（乙○○有沒有以六萬
    二千元代價向你購買車號0000000號舊車及證件？）有。」「（乙○○是
    不是將偷得的自小客車引擎號碼ＹＬＮ三○三ＣＴ二九二二二號燒平後，重打偽
    造與其購入舊車相同之號碼？）我不知道。」等語（見本院前審二卷九十一年十
    一月十一日訊問筆錄），互核上開證人之證述情節相符，則能將羅居養失竊之車
    輛偽造引擎號碼後，偽裝成車號「000－0000」號自小客車者，惟有被告
    持有該「000－0000」號車輛期間始可為之，參以本件頂拼贓車之讓老舊
    車輛借屍還魂手法，復與其前揭犯行極為相似，應係被告所為。
  (七)被告辯稱：當時伊被通緝使用假證件，不可能用乙○○的本名云云。查被告於七
    十六年三月三日經原審通緝，有原審七十六年三月三日刑緝字第６７號通緝書一
    份附於原審七十五年度訴字第八一七號卷（第四三頁）足憑，至八十五年五月二
    十七日始緝獲，有歸案證明書一份附於原審八十五年度訴緝字第七六號卷（第三
    十頁後面）可稽，被告被通緝固屬實，惟被告被通緝中並非絕不會犯案。且從被
    告僱用之工人即證人余新週及證人古文星上述證言觀之，被告確係以乙○○之本
    名與余新週、古文星兩人接洽，並將上開車輛出售給證人古文星，被告上開辯解
    並不足採。
  (八)綜上所述，被告確有竊取士歐有限公司、戊○○及羅居養所有自小客車，將其竊
    得之士歐有限公司所有上開自小客車引擎號碼「ＧＤＧＦＣＫ一○一一四一Ｇ號
    」燒平後，重打偽造為與陳方秀蘭所有自小客車相同之「ＧＤＧＦＢＲ二二○六
    三」號及將其竊得之羅居養所有上開自小客車引擎號碼「ＹＬＮ－三○三ＣＴ二
    九二二二」號燒平後，重打偽造為與其購入上開舊車相同之「ＹＬＮ－三○三Ｄ
    Ｘ三七一八二」號，被告之辯解，無非事後卸責飾詞，不足採信，事證明確，被
    告犯行堪以認定。
二、按汽車引擎號碼，係汽車製造廠商出廠之標誌，乃表示一定用意之證明，屬於刑
    法第二百二十條第一項規定以文書論之私文書。核被告所為，係犯刑法第三百二
    十條第一項之竊盜罪及同法第二百十六條、第二百十條之行使偽造私文書罪。被
    告竊取羅居養上開自小客車及偽造引擎號碼後復持以行使之行使偽造私文書部分
    ，雖未經起訴，惟與起訴之竊盜及行使偽造私文書論罪科刑部分，具有裁判上一
    罪之關係，為起訴效力所及，法院自得併予審判。公訴人認被告重打引擎號碼之
    行為係屬變造，惟刑法上所謂偽造，係指形式上無制作權而冒名製作，且實質上
    其內容係屬虛偽不實者，至於變造，則係指欠缺變更權限，而就真正物品之內容
    作局部性更動之行為，依福特六和汽車股份有限公司鑑定函文觀之，係認該車引
    擎拓模「ＧＤＧＦＢＲ二二○六三」號字體與該公司原始打造字體不符，則該車
    原來號碼已不存在，即非僅就其真實內容予以部分變更，而係具有創造性之新號
    碼，應屬偽造而非變造，公訴人認被告重打引擎號碼之行為係屬變造，尚有未洽
    ，惟因係同一法條，故毋庸變更起訴法條。又公訴人認被告偽造私文書後復進而
    行使交付予陳方秀蘭部分係犯變造私文書罪，而未論以行使偽造私文書罪，亦有
    未當。被告二次偽造私文書後復進而行使，其偽造私文書之低度行為，應為行使
    之高度行為所吸收，均不另論罪。被告三次竊盜犯行，時間緊接，犯罪構成要件
    相同，顯係基於概括犯意反覆為之，為連續犯，應依刑法第五十六條規定，論以
    一罪，並加重其刑。又本案並非先有陳方秀蘭之肇事車輛送往被告所營連益公司
    修復後，被告始竊取同車型及同車色之士歐有限公司車輛，以便偽造與陳方秀蘭
    相同之引擎號碼而據以頂拼肇事車輛，而是被告先於七十三年七月二十日竊取士
    歐有限公司之車輛後，因事後銷贓不易，適巧於七十三年八月間有陳方秀蘭之同
    型車輛肇事送往被告修車廠處理，被告始萌生偽造贓車引擎號碼之犯意及犯行，
    以便將贓車轉手交給修車客戶，則其於七十三年七月二十日竊取士歐有限公司所
    有上開車輛之竊盜犯行，與其間隔約一月以後重打引擎號碼之行使偽造私文書犯
    行，即屬各別之犯意，且二者罪名及犯罪構成要件亦互異，應分論併罰，公訴人
    認二者有方法結果之牽連關係，容有誤會。而被告竊取羅居養所有上開車輛之竊
    盜罪及另二次竊盜罪之連續犯，與其將竊得之羅居養所有上開自小客車引擎號碼
    燒平，重打偽造與其購入上開舊車相同之引擎號碼後出售他人之行使偽造私文書
    罪間，則有方法結果之牽連關係，為牽連犯，應依刑法第五十五條規定從一重之
    行使偽造私文書罪處斷。被告所犯二次行使偽造私文書罪，相隔約有三年三月之
    久，難認係基於概括犯意而為，二者之犯意顯係各別，應分論併罰。另查被告於
    七十三年六月間某日至同年十月三十日止，亦有因連續數次重打偽造汽車引擎號
    碼之犯行，而經最高法院於七十五年十月二十日以七十五年度台上字第五四七七
    號判處有期徒刑三年確定，有上開最高法院刑事判決及本院七十四年度上訴字第
    二五二七號刑事判決各一份附於原審九十年度訴緝字第五五號卷（第三五頁至第
    四一頁）可稽，惟依前案確認之事實觀之，被告係於上開時日，在其所營之連益
    公司，各以四至八萬元不等之賤價，向許景琳及其他不詳姓名男子購入全新福特
    千里馬之贓車數輛後，重新改裝冒用其以前賤價向他人蒐購而來同廠老舊轎車之
    號碼及行車執照，而據以偽造重打引擎號碼，之後再以二、三十萬元不等高價出
    售予知情之王銘裕等人以獲取暴利等事實，則其於前案所為連續偽造汽車引擎號
    碼，即係基於此一具體之概括犯意反覆為之，且其所為之故買贓物行為亦必與其
    重打引擎號碼之偽造私文書行為構成方法結果之牽連關係，而本案被告係先下手
    行竊士歐有限公司之車輛後，事後偶有客戶陳方秀蘭之肇事車前往其修車廠送修
    ，其始萌生以重打引擎號碼之方式頂拼車輛，偽裝成整修完成之肇事車而交付予
    陳方秀蘭；又被告亦係先竊取羅居養之車輛後，為便於銷贓，購買非贓車之舊車
    ，將竊得之車輛引擎號碼燒平，重新打造與該舊車相同之引擎號碼後，再出售他
    人，本案上開二次行使偽造私文書既非故買贓物之結果，前案行使偽造私文書亦
    與其竊取士歐有限公司及羅居養所有車輛之行為互無手段、目的之關連，應係另
    行起意，自非前案行使偽造私文書行為之犯意所得概括，被告本案行使偽造文書
    之犯行，即非前案確定判決之既判力效力所及，本院自得審究，附此敘明。查中
    華民國七十七年罪犯減刑條例，已於七十七年四月二十日公布，同年月二十二日
    生效，被告之犯罪時間係於七十七年一月三十日以前，所犯為該條例第四條第二
    項所列之案件，合於上開減刑條件，應依該條例第二條第一項第二款乙類第三目
    規定減其刑期二分之一。又中華民國八十年罪犯減刑條例於七十九年十二月二十
    九日公布，同年月三十一日生效，依該條例第六條規定：「本條例施行前，經通
    緝而未於本條例施行之日起十個月內自動歸案接受偵查、審判或執行者，不得依
    本條例減刑。」，查被告於七十六年三月三日經原審第一次發布通緝後，於八十
    五年一月十日始經嘉義市警察局緝獲，有該局通緝案件移送報告附卷為憑，其未
    於該條例施行之日起十個月內主動歸案接受審判，顯不符合該條例減刑之規定，
    自不得再依該減刑條例減刑，附此敘明。
三、原審以被告共同連續攜帶兇器竊盜及偽造私文書罪證明確，予以論罪科刑，固非
    無見，惟查（一）被告所犯理由欄六臺灣嘉義地方法院檢察署七十五年度偵字第
    三○二二號、七十五年度偵字第三七七二號、七十六年度偵字第八五五號移送併
    辦部分（即原判決事實欄第一項第四款）之犯行，均尚屬不能證明犯罪（詳後述
    ），原判決予以論科，即有未洽。（二）被告將其竊得之士歐有限公司上開自小
    客車引擎號碼「ＧＤＧＦＣＫ一○一一四一Ｇ號」燒平後，重打偽造為與陳方秀
    蘭所有上開自小客車相同之「ＧＤＧＦＢＲ二二○六三」號，並以該贓車代替陳
    方秀蘭送修之車輛而據以交付與不知情之陳方秀蘭部分，原判決於理由欄二之（
    一）認被告係犯刑法第二百十六條、第二百十條之行使偽造私文書罪，並敘明「
    被告偽造私文書後復進而行使而交付予陳方秀蘭，則其偽造之低度行為，應為其
    行使之高度行為所吸收，不另論罪」，惟主文卻記載「：：：又偽造私文書，足
    以生損害於公眾及他人，處有期徒刑捌月，減為有期徒刑肆月。」，亦有主文與
    理由矛盾之違法。公訴人上訴指摘被告係自七十三年即連續竊盜、偽造文書，該
    署即原八十五年偵字第五八一九號、第六九○六號、第一二七六七號（現九十二
    年偵字第七０二二、七三一七號即原判決理由欄第五項第五款、第十六款部分）
    之犯罪時間，與之雖距一、二年，但其犯罪手法相同，且觸犯相同基礎構成要件
    之罪，實難謂無裁判上一罪之關係，原審不查，遽認無裁判上一罪之關係，未併
    予審究，其認事用法實有違誤，自難認原判決妥適云云；被告上訴稱：伊被通緝
    沒有犯這麼多案件，伊用假名，他人不可能知道伊的名字云云，固均無理由，已
    如前述。惟原判決既有上開可議，應由本院將原判決撤銷改判。爰審酌被告前有
    偽造文書之不良素行，竟又以其經營汽車修復廠之身分及經歷實施竊盜犯行，繼
    而再以偽造引擎號碼等方式代替送修車輛，致使被害人受害匪淺且追索困難，犯
    罪對社會治安之危害及犯罪後之態度等一切情狀，量處如主文第二項所示之刑，
    並定其應執行之刑。
四、臺灣臺南地方法院檢察署（下稱臺南地檢署）移送併辦部分：
(一)、移送併辦意旨：
１、臺南地檢署九十二年偵字第七０二二、七三一七號（原九十一年偵字第四六八七
    、四六八八號移送併辦意旨：含台南地檢八十五年度偵字第五八一九號偵查卷，
    台南地檢八十四年度偵字第一六三七號影印卷；及台南地檢八十五年度偵字第六
    九０六號偵查卷，含二部分，一部份係高雄地檢八十五年度偵字第一二０二０號
    偵查卷，含高雄地檢八十二年度偵字第二八八三號偵查卷、新竹地檢八十一年度
    偵字第一０二００號偵查卷，另一部分是高雄地檢八十五年度偵字第一二０二一
    號偵查卷，台南地檢八十一年度營偵字第一０八五號影印卷、高雄地檢八十二偵
    字第二二五四號偵查卷，台南地檢八十五年度偵字第一二七六七號偵查卷，台南
    地檢八十五年度偵字第九九０四號影印卷）：
    被告乙○○於七十九年間，經由林慶銘之介紹，修理薛義昌所有、車號000
      －0000號、引擎號碼ＹＬＮ３○３Ｗ○７４５Ｙ號裕隆一九八一年份自小
      客車一部，但因該車車體老舊腐蝕不堪使用，被告意圖為自己不法之所有，即
      於七十九年九月十九日，在台中市○○路四三九號前，竊取同型之被害人廖正
      通所有、車號000－0000號、裕隆一九八九年份之自小客車一輛，繼而
      偽造引擎號碼、變速箱號碼以與薛義昌所有上開車輛相符後，被告及林慶銘並
      將送修後之車送至監理站驗車，並將舊牌000－0000號繳銷，重領牌照
      000－0000號，足以生損害於廖正通及監理機關對車輛管理之正確性。
      嗣於八十三年十一月六日下午十五時許，經警查覺該車引擎號碼及變速箱號碼
      有遭變造，遂循線查獲，因認被告涉有刑法第三百二十條第一項之竊盜及第二
      百十六條、第二百十條之偽造文書罪嫌云云。
    被告意圖為自己不法之所有，於八十年十月二十四日十三時，在嘉義市○○○
      街與徐州三街路口，以不詳工具竊取被害人黃朝明所有之000－0000號
      自小客車一部，並經由陳慶三媒介售予「黑龍」。嗣該贓車於八十一年八月十
      九日二十三時，在台南縣鹽水鎮下林里二鄰三八號為警查獲，因認被告涉有刑
      法第三百二十條第一項之竊盜罪嫌云云。
    被告於八十四年六月間，輾轉受洪芳夫委託，為其修理其租車行內之ＴＧ－１
      ５４５號、ＴＣ－８３５８號、ＳＸ－６７７３號、ＴＤ－７３３○號等四部
      肇事車輛，但因上開車輛受損情形嚴重，被告即向何鴻宜購入同型之贓車予以
      頂拼，並偽造引擎號碼以與前揭肇事車之引擎號碼相同，而交付予洪芳夫，足
      以生損害於失竊車輛之車主及監理機關對車輛管理之正確性。嗣於八十五年七
      月十一日下午二時許，經警在台南縣下營鄉○○○路五二號洪芳夫經營之豐智
      租車行內，發現上開車輛之引擎號碼與麻豆監理站之引擎號碼碼模比對顯有不
      符而循線查獲，因認被告涉有刑法第二百十六條、第二百十條之偽造文書及第
      三百四十九條之贓物罪嫌云云。
２、臺南地檢署九十二年偵字第七０二０號（原九十一年偵字第四六九○號移送併辦
    意旨：含台南地檢八十五年度偵字第六九八八號偵查卷，含台南地檢八十五年度
    偵字第五八一八號偵查卷、台南地檢八十五年度偵緝字第一七號偵查卷、台南地
    檢八十一年度偵字第一二四五七號偵查卷、台南地院八十一年訴字第九五一號刑
    事卷、本院八十一年上訴字第二二六四號刑事卷、八十二年刑二庭台上字第二八
    七二號、八十年聲字第一二八七號、台南地檢八十年度偵字第七六二九號偵查卷
    、台南縣警察局善化分局第四三六二號、四三六二之一影印卷）：
    被告基於概括犯意，明知經營租車業之李大富、蘇文堂所有自小客車六輛，均已
    不堪使用，竟於八十年二、三月至七月間，在台南縣新營市，連續經由陳柏諭取
    得上開不堪使用自小客車之行車執照、車籍資料、車牌、車鎖等，依俗稱「借屍
    還魂」之方法，連續將贓車六輛之引擎號碼磨除後，重新打上蘇文堂、李大富所
    提供上開不堪使用車輛之引擎號碼，而偽造引擎號碼，並改掛蘇文堂、李大富所
    提供之車牌，改裝完成，即將贓車交由陳柏諭轉交蘇文堂、李大富二人，每輛車
    售價新台幣五萬元至六萬元不等，另將所持來源不明之贓車車號：000－00
    00號裕隆自小客車，於八十年七月二十日在陳柏諭自宅，以十二萬元出售陳柏
    諭。嗣經警方於八十年八月十五日下午一時許，在蘇文堂經營之祥和小客車租賃
    有限公司內查獲改裝併合之自小客車，循線扣得贓車七輛，因認被告涉有刑法第
    二百十條偽造文書及第三百四十九條第二項贓物罪嫌云云。
(二)、被告否認有前揭併辦意旨所指之犯行，於本院前審及此次審理時辯稱：伊不認識
    林慶銘、薛義昌，也沒有修理薛義昌車子，伊沒有賣車給「黑龍」，也不認識陳
    慶三，洪芳夫跟伊說他的車子撞到，伊介紹一個叫陳永柱的替他修理，至於他們
    以後如何處理，伊不知道，伊沒有偷車也沒有偽造引擎車身號碼。伊真的沒有將
    贓車六輛之引擎號碼磨除後，重新打上蘇文堂、李大富所提供不堪使用車輛之引
    擎號碼，而偽造引擎號碼，並改掛蘇文堂、李大富所提供之車牌，也沒有出售贓
    車給陳柏諭，是李大富、蘇文堂自己說的等語。經查，被告於右揭四之(一)１、２
    移送併辦案件於原審移送併辦（原判決理由欄五之（五）（十六）、（九）審理
    時否認前揭併辦意旨所指之犯行，辯稱：伊至多只是向解體車場購買過報廢車輛
    ，不曾下手行竊車輛，且許多證人之陳述均非實情，伊亦不認識他們；於本院前
    審及此次審理時對於右揭四之(一)移送併辦案件亦否認有前揭併辦意旨所指之犯行
    ，辯解如前所述，依此，被告主觀上是否具有連續竊盜、偽造私文書或行使偽造
    私文書之概括犯意，即非無疑義，且於本院右揭(一)移送併辦案件於本案前開論科
    之竊盜犯罪後，１之部分所犯竊盜相隔約二年十月，１之部分所犯竊盜相隔
    約三年十一月；又移送併辦之偽造私文書或行使偽造私文書與本案被告所犯行使
    偽造私文書論科部分之最後時間七十六年十一月七日，１之部分所犯行使偽造
    私文書相隔約二年十月，1.之部分所犯贓物及行使偽造私文書相隔約七年七月
    ，２部分所犯贓物及偽造私文書相隔約三年八月，移送併辦之竊盜及偽造私文書
    或行使偽造私文書均與本案被告所犯連續竊盜及行使偽造私文書論科部分之時間
    ，相隔久遠，參以併辦意旨所述之竊盜犯罪手段、偽造私文書或行使偽造私文書
    、銷贓方式及地緣關係均互有差異，均難認與本案前揭竊盜及行使偽造私文書論
    罪科刑部分有何裁判上一罪之關係。右揭四之(一)所列上開１之，及２移送
    併辦案件，均非起訴效力所及，法院自不得加以審判，應退回原移送併辦機關另
    為適當之處理。
五、臺灣臺中地方法院檢察署（下稱臺中地檢署）移送併辦部分：
(一)、移送併辦意旨：
  1.臺中地檢署九十二年偵字第一二三一０號（原九十一年偵字第八五二二號、原七
    十七年偵字第五九三三號）移送併辦意旨：
    被告乙○○又與黃清輝、謝國文等人，共同意圖為自己不法之所有，以黃清輝任
    職之飛達汽車修配場作為掩護，於七十六年十月起至七十七年四月間止，為修理
    方來傳、黃英明、胡昌榮、劉佳儒、馮國毅、蔡榮居及謝國文等人因肇事毀損不
    堪使用或破舊不堪使用或僅有汽車來源證件而託黃清輝重新組合套裝之車，即由
    被告在台中市等地，以不詳之工具，竊取吳治平等人所有與方傳來等人同型式、
    廠牌之車，被告得手後將贓車交付與黃清輝，再由黃清輝將贓車重新組合套裝之
    方式交與方來傳等人使用。其此部分犯行計有：
    於七十六年十月間，被告經由黃清輝得知方來傳所有之車號000－0000
      號福特自小客車需贓車一部以調換引擎，約經一星期，即於不詳地點，以不詳
      工具竊取同型式之藍色福特六和自小客車一輛（車主不詳），以八萬元之代價
      售予黃清輝。
    於七十七年二月間，被告經由黃清輝得知黃英明所有車號000－0000號
      雷諾自小客車因車禍毀損不堪使用需贓車一部以調換，經二天，即在台中市○○○路五一號，以不詳工具，竊取沈素蓮所有之車號000－0000號雷諾
      自小客車，以五萬元之代價售予黃清輝（車輛於查獲後，業經發還被害人沈素
      蓮）。
    於七十七年四月間，被告經由黃清輝得知胡昌榮所有之車號000－0000
      號裕隆自小客車因車禍毀損不堪使用需贓車一部以調換，經二天，即於不詳地
      點，以不詳工具竊取裕隆飛羚一○一之自小客車一輛（車主不詳），以五萬元
      之代價售予黃清輝。
    於七十七年四月間，被告得知黃清輝所買受之車號000－0000號車需贓
      車一部，即於不詳地點，以不詳工具竊取裕隆二四○○ＣＣ之自小客車一輛（
      車主不詳），以五萬元代價售予黃清輝，
    因認被告所犯上開四件均係涉犯刑法第三百二十條第一項竊盜罪嫌云云。
  2.臺中地檢署九十二年偵字第一二三一三號（原九十一年偵字第八五三一號、原七
    十八年偵字第三三六七、九八六七號）移送併辦意旨：
    被告與黃新典、羅國雄、吳麗玉共組犯罪集團，收購嚴重肇事之車輛，再偷竊與
    肇事車同廠牌、顏色之汽車，將車身及引擎號碼打造與肇事車車籍相同，再持竊
    得之鄭明輝身份證向監理機關辦理繳銷或過戶手續，伺機託售圖利。其犯行計有
    ：
    於七十八年三月三十一日，向黃新典以六萬元之代價買受黃新典自王國安買得
      之000-0000福特肇事車之汽車資料、車牌、行照及引擎，被告乙○○並意圖為
      自己不法之所有，於七十八年三月三十一日，竊取李鼎華所有之000-0000福特
      自小客車以供借屍還魂之用，被告並持用鄭明輝遺失之身分證辦理過戶登記。
      嗣該拼裝車於七十八年四月一日，在豐原市○○○路、豐勢路口為警查獲。
    被告向黃新典購買000-0000號福特肇事車一部，並意圖為自己不法之所有，於
      七十八年二月十九日十二時三十分，竊取李瑞塘所有之000-0000號福特自小客
      車，變造引擎號碼後，出售予賴明煌。
    被告向莫天仁購買000-0000號三陽肇事車一部，再意圖為自己不法之所有，偷
      竊同型式之車，改裝後售予林美蓮。
    被告與羅國雄向陳俊龍購買000-0000號福特肇事車一部，再意圖為自己不法之
      所有，於七十八年三月六日竊取莊水南所有000-0000號同型式之車，改裝後售
      予王瑞博。
    被告向黃新典購買000-0000號福特肇事車一部，再意圖為自己不法之所有，竊
      取同型式之車，變造後售予朱詩聖。
    被告向黃新典購買雷諾000-0000肇事車一部，在意圖為自己不法之所有，竊取
      同型式之車，變造後欲出售，但未成交。
    被告向陳國章購買000-00000陽肇事車一部，再意圖為自己不法之所有，竊取
      同型式之車，變造後售予楊啟源。
    被告向黃新典購買000-0000號裕隆肇事車一部，再意圖為自己不法之所有，竊
      取同型式之車，變造後售予余新週。
    被告向張光明購買000-0000號裕隆肇事車一部，再意圖為自己不法之所有，竊
      取同型式之車，準備出售圖利，因案發而作罷。
    因認被告所犯上開九件係涉犯刑法第二百十六條、第二百十四條行使使公務員登
    載不實、第二百十七條偽造署押、第三百二十條第一項竊盜及第三百三十七條侵
占遺失物罪嫌云云。
(二)、被告否認有右揭移送併辦意旨所指之犯行，於本院前審及此次審理時辯稱：伊雖
    認識黃清輝，但伊沒有作上開竊盜，黃清輝開修理廠，頭份福特經銷商也賣汽車
    ，他偷車被警察查獲，怎麼扯上伊身上，伊跟他沒有關係。伊有介紹王順吉向黃
    新典買車，黃新典怎麼說是伊買的等語。經查，被告於原審審理時堅決否認有五
    之(一)1.移送併辦意旨所指之竊盜犯行，辯稱：伊雖認識黃清輝，但與他並無生意
    往來，而且他自己開設汽車修護廠，可以自己變造汽車引擎號碼，因此他所為供
    述純係推卸責任而已等語；於本院審理時亦否認有五之(一)１移送併辦意旨所指之
    竊盜犯行，辯解如前。按共同被告所為不利於己之供述，固得採為其他共同被告
    犯罪之證據，惟此項不利之供述，仍應調查其他必要之證據，以察其是否與事實
    相符，自難專憑此項供述，為其他共同被告犯罪事實之認定，有最高法院三十一
    年度上字第二四二三號判例可資參照。五之(一)１移送併辦意旨認被告涉犯上開竊
    盜犯行，所憑藉者無非係黃清輝之供述，惟黃清輝於偵查中及原審審理時雖供述
    上開四輛車係其向被告所購入等語，但證人方來傳、黃英明、胡昌榮等人均證稱
    ：其等僅與黃清輝接觸，並向黃清輝購入上開車輛等語。另謝國文亦僅證稱：曾
    與黃清輝共同攜帶兇器竊盜車輛後，將贓車變造引擎號碼等而予以轉售圖利等情
    ，並不曾證述有與被告共犯竊車犯行，或見證黃清輝向被告購入贓車，參以黃清
    輝供稱：其係向被告購入贓車後，自行變造引擎號碼以便販售圖利等情，然被告
    於本案竊車犯行中，均係自行偽造引擎號碼後，將贓車頂拼以為販售，而未委諸
    他人為之，則黃清輝所述之情節即與被告前揭犯罪手法尚有差異，而黃清輝之供
    述又無其他補強證據得以佐證，揆諸前揭判例，即難認被告有前開五之(一)１移送
    併辦意旨所指之犯行，或與本案前開論罪科刑部分有何裁判上一罪之關係。又被
    告於右揭五之(一)２移送併辦案件於原審移送併辦（原判決理由欄五之（一））審
    理時否認前揭併辦意旨所指之犯行，辯稱：伊至多只是向解體車場購買過報廢車
    輛，不曾下手行竊車輛，且許多證人之陳述均非實情，伊亦不認識他們，他們所
    述情節純係推卸責任等語；於本院審理時對於右揭五之(一)２移送併辦案件亦否認
    有前揭併辦意旨所指行使使公務員登載不實、偽造署押、竊盜及第侵占遺失物之
    犯行，辯稱如前所述，依此，被告主觀上是否具有連續竊盜、偽造私文書或行使
    偽造私文書之概括犯意，即非無疑義，且於本院右揭五之(一)２移送併辦案件，依
    其移送併辦意旨被告係涉犯行使使公務員登載不實、偽造署押、竊盜及第侵占遺
    失物罪嫌，除竊盜外，其基本犯罪事實，均與本案前開論罪科刑之犯罪事實顯有
    差異，亦難認此部分犯嫌與竊盜行為有何方法結果之牽連關係。再者，本案被告
    所犯連續竊盜論科部分之時間，係至七十六年十一月七日止，而右揭五之(一)２移
    送併辦意旨所指陳連續竊盜之犯罪時間，除右揭五之(一)２中有記載竊盜之
    時間依序為七十八年三月三十一日、七十八年二月十九日、七十八年三月六日外
    ，餘均未記載竊盜之時間，而右揭五之(一)2.中移送併辦案件於本案前開論
    科之竊盜犯罪後，１、２之部分所犯竊盜相隔約一年十一月，２之部分所犯
    竊盜相隔約一年四月，２之部分所犯竊盜相隔約一年十一月，均相隔一年多，
    參以併辦意旨所述之竊盜犯罪手段、銷贓方式及地緣關係均互有差異，亦均難認
    與本案前揭竊盜罪科刑部分有何裁判上一罪之關係，均非起訴效力所及，法院不
    得加以審判，應退回原移送併辦機關另為適當之處理。
六、臺灣嘉義地方法院檢察署九十二年偵字第四四七０號、四四七一號、四四七二號
    （原七十五年偵字第三○二二號、七十五年偵字第三七七二號、七十六年偵字第
    八五五號於原審移送併辦意旨，即原判決事實欄第一項第四款之犯行）：自七十
    五年二月二日起至七十五年七月二十五日止，與丑○○、己○○、蘇聰誠、涂嘉
    訓、涂嘉壬、龔山峰等人共組竊車集團，由乙○○指定其所需之汽車廠牌、車型
    、車色、汽缸容量等特徵後，再由丑○○單獨或夥同己○○、蘇聰誠、涂嘉訓、
    涂嘉壬、龔山峰等人，於附表所示時地，攜帶龔山峰所有客觀上對於人之身體、
    生命有危險性足為兇器使用之尖嘴鉗子、螺絲起子、美工刀、鐵剪各一支及手電
    筒一支、小鐵條四支等工具，以擊破汽車之玻璃窗之方式，竊取如附表所示被害
    人之車輛後再交付予乙○○，供其將所竊得車輛解體以零件出售予不特定人，或
    重新組裝而套用於其以前賤價向他人蒐購而來之老舊車輛或肇事車上。被告乙○○待頂拼套裝完成後，再交付予李三朝、李銘展、己○○等人以便轉售圖利。嗣
    經警循線查獲，並扣得前揭供竊盜所用之工具，因認被告涉犯刑法第三百二十一
    條第一項第三款之攜帶兇器竊盜罪嫌云云。訊據被告否認有前揭移送併辦意旨所
    指之竊盜犯行，於本院前審及此次審理時辯稱：丑○○、己○○、蘇聰誠、涂嘉
    訓、涂嘉壬、龔山峰等人組竊車集團，沒有依伊指示竊車再解體拼裝，伊沒有向
    丑○○、己○○、蘇聰誠、涂嘉訓、涂嘉壬、龔山峰等人買偷來的車子，伊只認
    識蘇聰誠、丑○○，蘇聰誠介紹丑○○的車子讓伊修理一萬二千元，附表共五十
    幾部車子，伊工廠很小不可能容納，伊工廠在路邊，那邊有巡邏箱警察都會去巡
    邏簽到，如果伊作解體，路邊的人過去就看到了，伊只向他們拿兩部汽車音響抵
    修理費，李銘展是在嘉義市開汽車解體場，李三朝是開車行的，他本身就跟丑○○認識，不可能經由伊介紹買賣贓車，己○○伊不認識等語。
(一)、按犯罪事實應依證據認定之，無證據不得認定犯罪事實，刑事訴訟法第一百五十
    四條第二項定有明文。又犯罪事實之認定應憑證據，如未能發現相當證據或證據
    不足以證明，自不能以推測或擬制之方法，以為裁判基礎。而認定犯罪事實所憑
    之證據，雖不以直接證據為限，間接證據亦包括在內，然無論直接或間接證據，
    其為訴訟上之證明，須於通常一般之人均不致於有所懷疑，而得確信其為真實之
    程度者，始得據之為有罪之認定，倘其證明尚未達到此一程度，而有合理性懷疑
    之存在時，即無從為有罪之認定，亦有最高法院四十年臺上字第八六號及七十六
    年臺上字第四九八六號判例可資參照。
(二)、經查：被告於原審時固曾供述：「（你是否從七十三年七月起至七十六年十一月
    間止，以行竊汽車後將車輛解體出售零件？或偽造引擎號碼或車身號碼以套裝於
    肇事或老舊車輛，而據以出售圖利？）我有竊盜但不是偷汽車來解體出售零件，
    我沒有解體，如果車子發生車禍的話，我就去買回來，我就叫人去偷同型的車子
    ，然後請師傅把發生車禍的車子引擎號碼打在偷回來的車子上，後再出售」等語
    （見本院前審卷一第一五一頁）。惟於本院此次審理時則辯稱：伊沒有向他們（
    指丑○○、己○○等人）買車，當時伊之辯護人告訴伊的案子是連續犯，承認的
    話亦是一罪，伊才莫名其妙的承認，但伊真的沒有做，當初我講的話並不是伊的
    本意，丑○○伊只幫他修過一部福特千里馬的車而已，不知道丑○○為何要把伊
    扯進來，伊不認識己○○這個人，當初伊本人在工廠，他們那個集團的都被抓，
    只有伊沒事等語（見本院上更一卷第一七三頁），業已否認其在本院前審之供述
    。按被告之自白，不得作為有罪判決之唯一證據，仍應調查其他之證據，以察其
    是否與事實相符，刑事訴訟法第一五六條第二項定有明文。是其自白並不一致，
    已有瑕疵可指。
(三)、雖證人丑○○於警訊時供稱：其單獨或夥同己○○、蘇聰誠、涂嘉壬竊得知贓車
    賣給被告等人等語，且於警訊時亦供證：「解體或套裝都是乙○○、李銘展、李
    文祺、己○○、陳安然、許耀堂等去套裝或變造，以肇事、撞毀、燒毀、破舊不
    堪使用之車子證件，變造引擎號碼、車身號碼出售圖利，我純偷車沒參與，他們
    要我偷什麼車，我就偷什麼車」云云（見嘉義縣警察局警卷丑○○警訊筆錄）。
    然其供述核與證人己○○於警訊之供證：「（該部新型千里馬贓車，何人所偷竊
    ？）是由丑○○與蘇聰城在台中市偷竊，該車是台北市的車，車主是中興保全公
    司，因我有看到證件，所以知道。該車我由乙○○替我打造車身號碼，引擎是李
    銘展替我套裝」、「（你與丑○○共同偷竊之000-0000號、000-0000號及000-00
    00號等贓車均如何處理？由誰收贓？價錢如何？）答：除000-0000號贓車解體，
    其餘二部均整部交與乙○○收贓，有解體的以新台幣七萬元售予知情之乙○○收
    贓，無解體車售予乙○○新台幣三萬元，得款由我與丑○○朋分花用」等語並不
    相合（見嘉義縣警察局朴子分局嘉警朴刑字第九二三號第十八、廿八頁警卷己○○筆錄），無法互為補強證據，而被告又於本院此次審理時又否認指使證人丑○○偷車及購買贓車後予以解體或套裝變造引擎號碼、車身號碼出售圖利之事實，
    尚難僅憑證人丑○○有瑕疵之片面指證，遽入人罪。
(四)、另證人己○○於嘉義縣警察局朴子分局雖供證與證人丑○○一起行竊，並供證：
    「七十五年三月十三日七時五十分許，在嘉義市○○○路八十五號前，我與丑○○共同行竊一部六八－九三０六號福特全壘打，因乙○○稱頻色不符而退貨」等
    語（見嘉義縣警察局朴子分局嘉警朴刑字第九二三號警卷己○○筆錄第廿一頁反
    面），然細繹證人丑○○於警訊之全部供述，則並無於七十五年三月十三日，與
    證人己○○在嘉義市○○○路八十五號前竊車之供證（見嘉義縣警察局警卷丑○○警訊筆錄第十頁）；再卷查有關七十五年一月十二日十五時，在台北市○○路
    ○段七七巷停車場之竊取081-556號小客車，及七十五年三月八日十八時許，在
    台中市○○路科學博物館竊取000-0000號小客車之事實，證人丑○○係供證自己
    一人所為，證人己○○則供證與證人丑○○共同竊取；（見嘉義縣警察局警卷丑
    ○○警訊筆錄第九頁正反面、嘉義縣警察局朴子分局嘉警朴刑字第九二三號警卷
    己○○筆錄第十三頁、十四頁反面）；又證人己○○供證於七十五年二月二日九
    時五十分，在台中市○○路一二五號前，與證人丑○○、涂嘉壬共同竊取千里馬
    轎車一輛云云，然遍查嘉義縣警察局警卷丑○○警訊筆錄，證人丑○○亦無部分
    之供證（見第九二三號警卷己○○筆錄第十四頁、嘉義縣警察局警卷丑○○警訊
    筆錄第九頁），另證人己○○於嘉義縣警察局朴子分局曾供證：於七十五年一月
    廿六日、二月廿五日、三月二日、四月十一日、二月廿六日、四月一日、四月十
    二日、五月十五日、五月廿四日、五月廿八日、七月十二日等與證人丑○○共同
    竊車之事實，卷查嘉義縣警察局警卷丑○○警訊筆錄，並無證人丑○○有上開供
    證（以上見上開第九二三號警卷己○○筆錄、嘉義縣警察局警卷丑○○警訊筆錄
    ）；是證人己○○之供證既有上開瑕疵，且與證人丑○○之供證相互齟齬，且並
    未供證被告乙○○有共謀竊盜之合議，亦難採為論據被告之憑據。是上開證人丑
    ○○及己○○上開供述均無法證明被告自七十五年二月二日起至七十五年七月二
    十五日止，與丑○○、己○○、蘇聰誠、涂嘉訓、涂嘉壬、龔山峰等人共組竊車
    集團，由被告指定其所需之汽車廠牌、車型、車色、汽缸容量等特徵後，再由證
    人丑○○單獨或夥同己○○、蘇聰誠、涂嘉訓、涂嘉壬、龔山峰等人，於附表所
    示時地，攜帶龔山峰所有客觀上對於人之身體、生命有危險性足為兇器使用之尖
    嘴鉗子、螺絲起子、美工刀、鐵剪各一支及手電筒一支、小鐵條四支等工具，以
    擊破汽車之玻璃窗之方式，竊取如附表所示被害人之車輛後再交付予被告，供其
    將所竊得車輛解體以零件出售予不特定人，或重新組裝而套用於其以前賤價向他
    人蒐購而來之老舊車輛或肇事車上。被告待頂拼套裝完成後，再交付予李三朝、
    李銘展、己○○等人以便轉售圖利，而觸犯刑法第三百二十一條第一項第三款之
    攜帶兇器竊盜罪嫌。
(五)、雖證人己○○於嘉義縣警察局朴子分局供稱：其與丑○○所竊得車主中興保全公
    司之車子，係由被告替其打造車身號碼，引擎是李銘展替其套裝等語（見嘉義縣
    警察局朴子分局嘉警朴刑字第九二三號警卷己○○筆錄），但乏其他佐證，是否
    與事實相符，非無疑義。又原判決理由欄敘明被告於原審九十一年一月八日審理
    時自承：通常伊是先買入肇事車或老舊車輛之證件資料後，再買入與前開證件資
    料符合之型號之贓車而據以頂拼等語（見原審判決書第十六頁），然查：被告於
    原審該日審理時係供稱：「我有向楊登喜借用身分證沒有錯，我有可能買入該車
    ，但沒有竊盜該部車，我認識蔡正勝，但是有無賣此部車給他，我忘記了，我先
    要買入車輛證件資料，再買入符合型號的贓車。前述該部贓車買入後，是由我工
    作的『老獅』或『阿吉仔』變造引擎號碼後，才賣出去，該車沒有車身號碼，：
    ：：」等語（見原審九十年度訴緝字第五五號卷第七五頁），核與原審所認定並
    不相符，且上開之供述，係針對臺灣雲新竹地方法院檢察署八十五年偵字第六一
    一九號移送併辦（按該併辦部分即經原審以與本件前揭竊盜及論罪科刑部分，無
    裁判上一罪之關係，非起訴效力所及，退回原移送併辦機關另為適當之處理，再
    由併辦機關以九十一年偵字第二四一四號併本院前審審理，亦為本院前審認無裁
    判上一罪之關係退回原移送併辦機關另為適當之處理，詳見原審判決書第三四、
    三八頁、本院前審判決書第三九、四十頁）所為之供述（見原審卷第五五號卷第
    七十五頁），亦難採為此部分論斷之基礎。是依上開各情觀之，均無法證明證人
    丑○○等人交付予被告，供其將所竊得車輛解體以零件出售予不特定人，或重新
    組裝而套用於其以前賤價向他人蒐購而來之老舊車輛或肇事車上，被告待頂拼套
    裝完成後，再交付予李三朝、李銘展、己○○等人以便轉售圖利。又本院前審為
    查明真象，發見事實，曾傳訊證人丑○○、己○○、蘇聰誠、涂嘉訓、涂嘉壬、
    龔山峰等人，除證人龔山峰到庭外其餘均未到庭，而證人龔山峰於本院前審調查
    時證稱：「（你認識不認識乙○○？（當場指認））不認識。」「（七十五年二
    月二日起自七十五年七月二十五日止，你是不是和丑○○、己○○、蘇聰誠、涂
    嘉訓、涂嘉壬等人共組竊車集團，由乙○○指定所需之汽車廠牌等特徵後，再由
    丑○○單獨或夥同己○○、蘇聰誠等人於原判決附表一所示時地，攜帶你所有尖
    嘴鉗子、螺絲起子、美工刀、鐵剪及手電筒各壹支、小鐵條四支等工具以擊破汽
    車之玻璃窗之方式竊取如附表一所示被害人之車輛在交付予乙○○？（提示並告
    以要旨））沒有。己○○、蘇聰誠我不認識，涂嘉訓兄弟是我學長、學弟我認識
    ，丑○○和我有去偷汽車音響，賣給桃園成功汽車音響店。」「（桃園成功音響
    是不是乙○○開的？）不是，很久我忘了。我只知道他姓劉的開的，後來也執行
    完畢。」「（丑○○現在何處？）我聽朋友說六、七年前他在新竹橫山開砂石場
    。」「（涂嘉訓、涂嘉壬現在何處？）我不知道。」等語（見本院前審三卷九十
    二年四月二十八日訊問筆錄），亦無積極證據足以證明被告有前揭移送併辦意旨
    所指之攜帶兇器竊盜犯行。至於原判決理由欄所敘述「然其顯無此可能得以如此
    巧合地購買到符合其合法車籍證件資料所需之車輛廠牌、車型、車色、汽缸容量
    等多項特徵均相同之贓車，反而僅有被告將上開車輛特徵告知予下手行竊者後，
    執行竊盜者始能根據前開車輛特徵著手搜尋以符合被告之所需，並便利其迅速銷
    贓，則依大法官會議釋字第一○九號解釋意旨，縱被告乙○○未實際參與竊盜車
    輛之構成要件，仍屬渠等竊車集團之共同正犯，是以證人丑○○等人之前揭供述
    始與經驗法則契合而足堪採信。」云云，亦屬推測之詞，並不足以認定被告有前
    揭移送併辦意旨所指之攜帶兇器竊盜犯行，再丑○○另案所犯竊盜案於臺灣高等
    法院審理時亦未供述所竊取之車輛後交付予被告，供其解體零件出售或被告有參
    與竊盜等語，有臺灣高等法院七十七年度上更（二）字第二七○號判決影本一份
    附於原審九十年訴緝字第五五號卷（第一七八頁至第一八三頁）可按。因認不能
    證明被告有前開送併辦意旨所指被告竊盜之犯行，與本案前揭竊盜及論罪科刑部
    分，即無裁判上一罪之關係，非起訴效力所及，法院自不得加以審判，應退回原
    移送併辦機關另為適當之處理。又被告於本院此次審理時亦有聲請傳訊證人丑○○、己○○，證人丑○○則因遷移他處無法送達，證人己○○則屆時未到庭，然
    本院認此部分事證已甚明確，無到庭作證之必要，併此明。
七、末查：臺灣臺南地方法院檢察署九十一年偵字第六六三七號、營偵字第一三四０
    號、偵字第四六八九號、五七五三號、營偵字第一０二號、營偵字第二五二號、
    營偵字第四一０號、營偵字第一四二０號、九十二年營偵字第七二號、偵字第二
    ０一七號、偵字第五五二九號、七十六年偵字第一一一四號、臺灣新竹地方法院
    檢察署九十一年偵字第二四一四號、臺灣雲林地方法院檢察署九十一年偵字第一
    九００號移送併辦部分，經本院前審以與本案前揭竊盜及論罪科刑部分，無裁判
    上一罪之關係，非起訴效力所及，本院不得加以審判，退回原移送併辦機關另為
    適當之處理，上開檢察署於本院此次審理時則未再移送本院併辦審理，本院無從
    審究，亦併此明。
據上論斷，應依刑事訴訟法第三百六十九條第一項前段，第三百六十四條、第二百九
十九條第一項前段，中華民國七十七年罪犯減刑條例第四條第二項，第二條第一項第
二款乙類第三目，第六條，刑法第五十六條，第三百二十條第一項，第二百十六條、
第二百十條，第五十五條、第五十六條，第五十一條第五款，罰金罰鍰提高標準條例
第一條前段，判決如主文。
本案經檢察官劉欽銘到庭執行職務。
中    華    民    國      九十三      年      十      月      十四      日
                                  臺灣高等法院臺南分院刑事第一庭
                          審判長法官  黃    崑    宗
                                            法官  蔡    長    林
                                            法官  田    平    安
右正本證明與原本無異。
如不服本判決，應於判決送達後十日內向本院提出上訴狀，其未敘述理由者並應於提
出上訴狀後十日內向本院補提理由書（應附繕本)。
                                      法院書記官  劉    岳    文
中    華    民    國      九十三      年      十      月      十五      日
附錄法條：
刑法第二百一十六條：
行使第二百十條至第二百十五條之文書者，依偽造、變造文書或登載不實事項或使登
載不實事項之規定處斷。
刑法第二百一十條：
偽造、變造私文書，足以生損害於公眾或他人者，處五年以下有期徒刑。
刑法第三百二十條第一項：
意圖為自己或第三人不法之所有，而竊取他人之動產者，為竊盜罪，處有期徒刑五年
以下有期徒刑、拘役、或處五百元以下罰金。
附表：
┌──┬────┬─────┬─────┬───┬───┬───────┐
│編號│犯罪時間│犯罪地點  │竊取之車輛│被害人│行竊人│贓物處理      │
├──┼────┼─────┼─────┼───┼───┼───────┤
│１  │75.02.02│台中市成功│024-615號 │中興保│丑○○│由乙○○套裝在│
│    │上午9:50│路125號前 │福特自小客│全高志│蘇聰誠│己○○所有之83│
│    │        │          │          │明    │      │2-3888號車上  │
├──┼────┼─────┼─────┼───┼───┼───────┤
│２  │75.03.02│台中市明道│000-0000號│陳永泉│丑○○│交付予乙○○處│
│    │23：00許│街喜又美對│祥瑞自小客│      │己○○│理            │
│    │        │面        │          │      │      │              │
├──┼────┼─────┼─────┼───┼───┼───────┤
│３  │75.03.06│台南市成功│000-0000號│庚○○│丑○○│交付予乙○○處│
│    │凌晨0:15│路六號前  │福特自小客│      │己○○│理            │
└──┴────┴─────┴─────┴───┴───┴───────┘
┌──┬────┬─────┬─────┬───┬───┬───────┐
│４  │75.03.08│台中市中港│000-0000號│葉秉浩│丑○○│交付予乙○○處│
│    │18:40   │路科博館邊│裕隆自小客│      │      │理            │
├──┼────┼─────┼─────┼───┼───┼───────┤
│５  │75.03.11│台南市夏林│000-0000號│王宗欽│丑○○│交付予乙○○處│
│    │上午7:00│路二巷79號│福特自小客│      │涂嘉壬│理            │
├──┼────┼─────┼─────┼───┼───┼───────┤
│６  │75.03.13│嘉義市林森│68-9306號 │王志雄│丑○○│因顏色不符所需│
│    │上午7:50│西路八五號│福特自小客│      │己○○│而為乙○○退貨│
│    │        │          │          │      │      │而棄置，由警方│
│    │        │          │          │      │      │尋回發還被害人│
├──┼────┼─────┼─────┼───┼───┼───────┤
│７  │75.03.17│台中市公園│000-0000號│顏勝雄│丑○○│交付予乙○○處│
│    │晚上7:00│路21之六號│福特自小客│      │      │理            │
├──┼────┼─────┼─────┼───┼───┼───────┤
│８  │75.03.17│台中市三民│559-105號 │黃景良│丑○○│交付予乙○○處│
│    │23:00   │路102號前 │福特自小客│      │蘇聰誠│理            │
└──┴────┴─────┴─────┴───┴───┴───────┘
┌──┬────┬─────┬─────┬───┬───┬───────┐
│９  │75.03.20│台中市中華│000-0000號│雷金勝│丑○○│交付予乙○○處│
│    │13:40   │路一段45號│福特自小客│      │蘇聰誠│理            │
├──┼────┼─────┼─────┼───┼───┼───────┤
│１０  │75.03.26│高雄市仁智│000-0000號│子○○│丑○○│交付予乙○○套│
│    │凌晨    │街雪莉舞廳│福特自小客│      │己○○│裝於000-0000號│
│    │        │旁空地    │          │      │      │自小客車上    │
├──┼────┼─────┼─────┼───┼───┼───────┤
│  │75.04.01│台南市小東│000-0000號│李連才│丑○○│交付予乙○○處│
│    │上午10:0│路323號前 │福特自小客│      │己○○│理            │
│    │0       │          │          │      │      │              │
├──┼────┼─────┼─────┼───┼───┼───────┤
│  │75.04.03│高雄市中正│736-118號 │伍永得│丑○○│交付予乙○○後│
│    │凌晨3:00│三路      │雷諾自小客│      │蘇聰誠│，吳某轉售予李│
│    │        │          │          │      │      │三朝，再套裝在│
│    │        │          │          │      │      │000-0000號車上│
├──┼────┼─────┼─────┼───┼───┼───────┤
│  │75.04.12│台南市臨安│000-0000號│丙○○│丑○○│交付予乙○○拆│
└──┴────┴─────┴─────┴───┴───┴───────┘
┌──┬────┬─────┬─────┬───┬───┬───────┐
│    │凌晨5:00│路二段18號│中華客貨車│      │己○○│取零件後棄置水│
│    │        │          │          │      │蘇聰誠│鄉柳林村，經警│
│    │        │          │          │      │      │尋回發還被害人│
├──┼────┼─────┼─────┼───┼───┼───────┤
│  │75.04.12│高雄市中正│000-0000號│寅○○│丑○○│交付予乙○○處│
│    │7:20    │四路89號  │三陽自小客│      │己○○│理            │
│    │        │          │          │      │蘇聰誠│              │
├──┼────┼─────┼─────┼───┼───┼───────┤
│  │75.04.12│高雄市中山│722-751號 │林永修│丑○○│交付予乙○○處│
│    │15:30   │一路57號  │福特自小客│      │涂嘉壬│理            │
├──┼────┼─────┼─────┼───┼───┼───────┤
│  │75.04.15│台南市西門│000-0000號│葉丁財│丑○○│交付予乙○○處│
│    │9:15    │路三三二號│裕隆自小客│      │      │理            │
├──┼────┼─────┼─────┼───┼───┼───────┤
│  │75.04.16│高雄市八德│000-0000號│徐貴蓮│丑○○│交付予乙○○處│
│    │凌晨0:00│二路美王飯│福特自小客│      │蘇聰誠│理            │
│    │        │店前      │          │      │      │              │
└──┴────┴─────┴─────┴───┴───┴───────┘
┌──┬────┬─────┬─────┬───┬───┬───────┐
│  │75.04.22│高雄市中正│740-783號 │詹復興│丑○○│交付予乙○○處│
│    │22:00   │一路272號 │福特自小客│      │      │理            │
├──┼────┼─────┼─────┼───┼───┼───────┤
│  │75.04.25│嘉義市國華│000-0000號│蘇啟棟│丑○○│交付予乙○○處│
│    │6:00    │街469號前 │裕隆自小客│      │己○○│理            │
├──┼────┼─────┼─────┼───┼───┼───────┤
│  │75.04.25│高雄市仁愛│744-368號 │蘇素玉│丑○○│交付予乙○○處│
│    │16:30   │街104號   │福特自小客│      │己○○│理            │
│    │        │          │          │      │蘇聰誠│              │
├──┼────┼─────┼─────┼───┼───┼───────┤
│  │75.05.01│嘉義市林森│000-0000號│許峻榕│丑○○│交付予乙○○處│
│    │10:00   │西路宜賓餐│中華小貨車│      │      │理            │
│    │        │廳前      │          │      │      │              │
├──┼────┼─────┼─────┼───┼───┼───────┤
│  │75.05.10│嘉義市吳鳳│096-925號 │吳振福│丑○○│交付予乙○○處│
│    │13:30   │南路羽球場│福特自小客│      │      │理            │
└──┴────┴─────┴─────┴───┴───┴───────┘
┌──┬────┬─────┬─────┬───┬───┬───────┐
│  │75.05.12│嘉義市政府│000-0000號│吳泰豐│丑○○│交付予乙○○處│
│    │        │前民生路一│福特自小客│      │      │理            │
│    │        │號        │          │      │      │              │
├──┼────┼─────┼─────┼───┼───┼───────┤
│  │75.05.14│台南市長榮│924-598號 │陳玉蘭│丑○○│交付予乙○○處│
│    │6:30    │路二段302 │          │      │      │理            │
│    │        │號前      │          │      │      │              │
├──┼────┼─────┼─────┼───┼───┼───────┤
│  │75.05.18│台中市北區│000-0000號│陳紀慶│丑○○│交付予乙○○處│
│    │13:00   │西屯路267 │祥瑞自小客│      │己○○│理            │
│    │        │巷口      │          │      │      │              │
├──┼────┼─────┼─────┼───┼───┼───────┤
│  │75.05.20│台中市西區│000-0000號│辛○○│丑○○│交付予乙○○處│
│    │2:00    │精誠路    │福特自小客│      │己○○│理            │
├──┼────┼─────┼─────┼───┼───┼───────┤
│  │75.05.20│嘉義市林森│000-0000號│林明華│丑○○│交付予乙○○處│
│    │7:00    │西路29號對│裕隆小貨車│      │      │理            │
└──┴────┴─────┴─────┴───┴───┴───────┘
┌──┬────┬─────┬─────┬───┬───┬───────┐
│    │        │面        │          │      │      │              │
├──┼────┼─────┼─────┼───┼───┼───────┤
│  │75.05.21│嘉義市興中│000-0000號│壬○○│丑○○│交付予乙○○處│
│    │22:00   │街與北榮街│福特自小客│      │      │理            │
│    │        │口        │          │      │      │              │
├──┼────┼─────┼─────┼───┼───┼───────┤
│  │75.05.22│嘉義市林森│000-0000號│戴淳居│丑○○│交付予乙○○處│
│    │1:00    │西路與成仁│福特自小客│      │      │理            │
│    │        │街口      │          │      │      │              │
├──┼────┼─────┼─────┼───┼───┼───────┤
│  │75.05.28│台南市立人│000-0000號│陳英瑛│丑○○│交付予乙○○後│
│    │4:30    │路109號前 │三陽自小客│      │      │，吳某出售予李│
│    │        │          │          │      │      │三朝          │
├──┼────┼─────┼─────┼───┼───┼───────┤
│  │75.06.01│嘉義市和平│000-0000號│林延雄│丑○○│交付予乙○○處│
│    │9:00    │路家職旁  │雷諾自小客│      │      │理        │
└──┴────┴─────┴─────┴───┴───┴───────┘
┌──┬────┬─────┬─────┬───┬───┬───────┐
│  │75.06.01│嘉義市吳鳳│000-0000號│謝烈  │丑○○│交付予乙○○處│
│    │19:00   │南路13號前│福特自小客│      │      │理            │
├──┼────┼─────┼─────┼───┼───┼───────┤
│  │75.06.02│嘉義市民族│000-0000號│蕭豐永│丑○○│交付予乙○○處│
│    │11:55   │路199號前 │福特自小客│      │      │理            │
├──┼────┼─────┼─────┼───┼───┼───────┤
│  │75.06.04│高雄市林泉│000-0000號│陳龍木│丑○○│交付予乙○○處│
│    │13:00   │街        │福特自小客│      │涂嘉壬│理            │
├──┼────┼─────┼─────┼───┼───┼───────┤
│  │75.06.04│高雄市和平│000-0000號│蕭健秀│丑○○│交付予乙○○處│
│    │14:30   │一路167號 │          │      │涂嘉壬│理            │
│    │        │對面      │          │      │      │              │
├──┼────┼─────┼─────┼───┼───┼───────┤
│  │75.06.08│高雄市自強│000-0000號│黃哲習│丑○○│交付予乙○○處│
│    │17:10   │二路26巷24│裕隆自小客│      │涂嘉壬│理            │
│    │        │號前      │          │      │      │              │
└──┴────┴─────┴─────┴───┴───┴───────┘
┌──┬────┬─────┬─────┬───┬───┬───────┐
│  │75.06.11│台北市南京│000-0000號│李建安│丑○○│交付予乙○○處│
│    │13:30   │東路五段  │福特自小客│      │涂嘉壬│理            │
│    │        │154號     │          │      │      │              │
├──┼────┼─────┼─────┼───┼───┼───────┤
│  │75.06.11│嘉義市西門│000-0000號│癸○○│丑○○│交付予乙○○處│
│    │14:20   │街163號   │福特自小客│      │涂嘉壬│理            │
├──┼────┼─────┼─────┼───┼───┼───────┤
│  │75.06.18│嘉義市文化│000-0000號│姜憲秋│丑○○│交付予乙○○處│
│    │        │路嘉義戲院│福特自小客│      │涂嘉壬│理            │
│    │        │前        │          │      │      │              │
├──┼────┼─────┼─────┼───┼───┼───────┤
│  │75.06.21│嘉義市中山│000-0000號│廖誠雄│丑○○│交付予乙○○處│
│    │16:00   │路、吳鳳路│福特自小客│      │涂嘉壬│理            │
│    │        │口        │          │      │      │              │
├──┼────┼─────┼─────┼───┼───┼───────┤
│  │75.06.25│高雄市六合│000-0000號│甲○○│丑○○│交付予乙○○處│
│    │6:00    │路264號   │裕隆自小客│      │涂嘉壬│理            │
└──┴────┴─────┴─────┴───┴───┴───────┘
┌──┬────┬─────┬─────┬───┬───┬───────┐
│  │75.06.25│台南市長榮│000-0000號│吳仁博│丑○○│交付予乙○○處│
│    │        │路二段157 │飛雅特自小│      │涂嘉壬│理            │
│    │        │號        │客        │      │      │              │
├──┼────┼─────┼─────┼───┼───┼───────┤
│  │75.06.29│高雄市民族│000-0000號│陳啟舜│丑○○│交付予乙○○，│
│    │3:00    │二路37號  │福特自小客│      │涂嘉壬│但經警追回返還│
│    │        │          │          │      │      │被害人        │
├──┼────┼─────┼─────┼───┼───┼───────┤
│  │75.06.30│嘉義市文化│000-0000號│陳議祥│丑○○│交付予乙○○處│
│    │22:30   │路省立醫院│裕隆自小客│      │涂嘉壬│理            │
│    │        │停車場    │          │      │      │              │
├──┼────┼─────┼─────┼───┼───┼───────┤
│  │75.06.30│高雄市五福│745-596號 │黃養堅│丑○○│交付予乙○○處│
│    │        │一路與金門│福特自小客│      │涂嘉壬│理            │
│    │        │街口      │          │      │      │              │
├──┼────┼─────┼─────┼───┼───┼───────┤
│  │75.07.01│高雄市五福│000-0000號│趙三能│丑○○│交付予乙○○處│
└──┴────┴─────┴─────┴───┴───┴───────┘
┌──┬────┬─────┬─────┬───┬───┬───────┐
│    │14:00   │一路公園邊│福特自小客│      │涂嘉壬│理            │
├──┼────┼─────┼─────┼───┼───┼───────┤
│  │75.07.01│高雄市六合│000-0000號│陳輝雄│丑○○│交付予乙○○處│
│    │        │一路與仁愛│福特自小客│      │涂嘉壬│理            │
│    │        │街口      │          │      │      │              │
├──┼────┼─────┼─────┼───┼───┼───────┤
│  │75.07.01│高雄市五福│000-0000號│楊健正│丑○○│交付予乙○○處│
│    │20:00│一路74號前│裕隆自小客│      │涂嘉壬│理            │
├──┼────┼─────┼─────┼───┼───┼───────┤
│  │75.07.08│高雄市八德│000-0000號│黃開振│丑○○│交付予乙○○處│
│    │9:00    │一路與洛陽│          │      │涂嘉壬│理            │
│    │        │街口      │          │      │      │              │
├──┼────┼─────┼─────┼───┼───┼───────┤
│  │75.07.09│麻豆鎮興國│000-0000號│卯○○│丑○○│交付予乙○○處│
│    │5:00    │路41之4號 │雷諾自小客│      │蘇聰誠│理            │
└──┴────┴─────┴─────┴───┴───┴───────┘
┌──┬────┬─────┬─────┬───┬───┬───────┐
│  │75.07.11│高雄市光華│000-0000號│林森基│丑○○│交付予乙○○處│
│    │2:00    │路148之76 │雷諾自小客│      │涂嘉壬│理            │
│    │        │號        │          │      │      │              │
├──┼────┼─────┼─────┼───┼───┼───────┤
│  │75.07.12│台北市景華│000-0000號│劉玉琴│丑○○│交付予乙○○處│
│    │6:00    │街96號一樓│裕隆自小客│      │己○○│理            │
├──┼────┼─────┼─────┼───┼───┼───────┤
│  │75.07.16│嘉義市崇文│000-0000號│吳岱華│丑○○│交付予乙○○處│
│    │2:00    │街133之3號│          │      │      │理            │
├──┼────┼─────┼─────┼───┼───┼───────┤
│  │75.07.25│嘉義市民權│000-0000號│丁○○│涂嘉壬│交付予乙○○處│
│    │22:30   │路308號前 │福特自小客│      │      │理            │
└──┴────┴─────┴─────┴───┴───┴───────┘
